---
title: "PEC3 - Modelaci?n predictiva"
author: "Alejandro Manuel Olivares Luque"
date: '`r format(Sys.Date(),"%e de %B, %Y")`'
output:
  html_document:
    toc: yes
    toc_depth: 4
  pdf_document:
    toc: yes
    toc_depth: 4
---

#PEC3 - Modelaci?n predictiva

## Descripci?n del dataset. ?Por qu? es importante y qu? pregunta/problema pretende responder?
##Integraci?n y selecci?n de los datos de inter?s a analizar.
Se realiza la carga de los datos. 
```{r chunck1}
library(readxl)
ATPstatistics <- read_excel("../Data/ATPstatistics.xlsx")
head(ATPstatistics)
```
Una vez que hemos realizado la carga correcta de los datos. A continuaci?n, veremos el tipo de datos seleccionado por R para cada campo.
```{r chunck2}
str(ATPstatistics)
```
Player a factor
Serve Rating a entero
Aces a entero
DF a entero
% primer servicio a real
% segundo servicio a real
% primer servicio ganado a real
% segundo servicio ganado a real
% BP salvado a real
N?mero de juegos servidos a entero
Ratio resto a entero
% primer servicio restado ganado a real
% segundo servicio restado ganado a real
% BP convertido a real
N?mero de juegos al resto a entero
% puntos ganados con el servicio a real
% puntos ganados con el resto a real
% total de puntos ganados a real
Ganado a factor
Torneo a factor
Fecha_inicio a fecha
Fecha_fin a fecha
Surface a factor
```{r chunck3}
ATPstatistics$`Player 1`<-as.factor(ATPstatistics$`Player 1`)
ATPstatistics$`Player 2`<-as.factor(ATPstatistics$`Player 2`)
ATPstatistics$`Serve Rating 1` <- as.integer(ATPstatistics$`Serve Rating 1`)
ATPstatistics$`Serve Rating 2` <- as.integer(ATPstatistics$`Serve Rating 2`)
ATPstatistics$`Aces 1`<- as.integer(ATPstatistics$`Aces 1`)
ATPstatistics$`Aces 2`<- as.integer(ATPstatistics$`Aces 2`)
ATPstatistics$`Double Faults 1` <- as.integer(ATPstatistics$`Double Faults 1`)
ATPstatistics$`Double Faults 2` <- as.integer(ATPstatistics$`Double Faults 2`)
ATPstatistics$`Served games played 1` <- as.integer(ATPstatistics$`Served games played 1`)
ATPstatistics$`Served games played 2` <- as.integer(ATPstatistics$`Served games played 2`)
ATPstatistics$`Return rating 1` <- as.integer(ATPstatistics$`Return rating 1`)
ATPstatistics$`Return rating 2` <- as.integer(ATPstatistics$`Return rating 2`)
ATPstatistics$`Return games played 1` <- as.integer(ATPstatistics$`Return games played 1`)
ATPstatistics$`Return games played 2` <- as.integer(ATPstatistics$`Return games played 2`)
ATPstatistics$Winner <- as.factor(ATPstatistics$Winner)
ATPstatistics$Tournament <- as.factor(ATPstatistics$Tournament)
ATPstatistics$`Started date` <- as.Date(as.character(ATPstatistics$`Started date`), "%d/%m/%Y")
ATPstatistics$`Ended date` <- as.Date(as.character(ATPstatistics$`Ended date`),  "%d/%m/%Y")
ATPstatistics$Surface <- as.factor(ATPstatistics$Surface)
ATPstatistics$`% 1st Serve 1` <- as.double(ATPstatistics$`% 1st Serve 1`)/100
ATPstatistics$`% 1st Serve 2` <- as.double(ATPstatistics$`% 1st Serve 2`)/100
ATPstatistics$`% 1st serve won 1` <-as.double(ATPstatistics$`% 1st serve won 1`)/100
ATPstatistics$`% 1st serve won 2` <-as.double(ATPstatistics$`% 1st serve won 2`)/100
ATPstatistics$`% 2nd serve won 1` <-as.double(ATPstatistics$`% 2nd serve won 1`)/100
ATPstatistics$`% 2nd serve won 2` <-as.double(ATPstatistics$`% 2nd serve won 2`)/100
ATPstatistics$`% Break point saved 1` <- as.double(ATPstatistics$`% Break point saved 1`)/100
ATPstatistics$`% Break point saved 2` <- as.double(ATPstatistics$`% Break point saved 2`)/100
ATPstatistics$`% Served point won 1` <- as.double(ATPstatistics$`% Served point won 1`)/100
ATPstatistics$`% Served point won 2` <- as.double(ATPstatistics$`% Served point won 2`)/100
ATPstatistics$`% Return point won 1` <- as.double(ATPstatistics$`% Return point won 1`)/100
ATPstatistics$`% Return point won 2` <- as.double(ATPstatistics$`% Return point won 2`)/100
ATPstatistics$`% Total point won 1` <- as.double(ATPstatistics$`% Total point won 1`)/100
ATPstatistics$`% Total point won 2` <- as.double(ATPstatistics$`% Total point won 2`)/100
ATPstatistics$`% 1st serve return won 1` <- as.double(ATPstatistics$`% 1st serve return won 1`)/100
ATPstatistics$`% 1st serve return won 2` <- as.double(ATPstatistics$`% 1st serve return won 2` )
ATPstatistics$`% 2nd serve return won 1`<- as.double(ATPstatistics$`% 2nd serve return won 1`)
ATPstatistics$`% 2nd serve return won 2`<- as.double(ATPstatistics$`% 2nd serve return won 2`)
ATPstatistics$`% Break point converted 1`<- as.double(ATPstatistics$`% Break point converted 1`)
ATPstatistics$`% Break point converted 2`<- as.double(ATPstatistics$`% Break point converted 2`)
str(ATPstatistics)
```
Quitaremos el n?mero total de juegos al servicio y al resto, ya que a priori, no nos aporta informaci?n relativa al juego de cada jugador. 
```{r chunck4}
ATPstatistics<-ATPstatistics[-c(17:18)]
ATPstatistics<-ATPstatistics[-c(25:26)]
```
##Limpieza de los datos.

###?Los datos contienen ceros o elementos vac?os? ?C?mo gestionar?as cada uno de estos casos?
```{r chunck5}
summary(ATPstatistics)
```
Existen observaciones con datos a cero, lo que denota que dichas observaciones no se han recogido datos para el partido. Estos datos deben ser eliminados.
```{r chunck6}
ATPstatistics<- ATPstatistics[which(ATPstatistics$`Serve Rating 1`!=0 & ATPstatistics$`Serve Rating 2`!=0 & ATPstatistics$`Return rating 1` !=0 & ATPstatistics$`Return rating 2` !=0),]
```
### Identificaci?n y tratamiento de valores extremos.
## An?lisis de los datos.
###Selecci?n de los grupos de datos que se quieren analizar/comparar(planificaci?n de los an?lisis a aplicar).
### Comprobaci?n de la normalidad y homogeneidad de la varianza.
### Aplicaci?n de pruebas estad?sticas para comparar los grupos de datos. En funci?n de los datos y el objetivo del estudio, aplicar pruebas de contrastede hip?tesis, correlaciones, regresiones, etc.
## Representaci?n de los resultados a partir de tablas y gr?ficas.
##Resoluci?n del problema. A partir de los resultados obtenidos, ?cu?les son las conclusiones? ?Los resultados permiten responder al problema?
## C?digo: Hay que adjuntar el c?digo, preferiblemente en R, con el que se ha realizado la limpieza, an?lisis y representaci?n de los datos. Si lo prefer?s, tambi?n pod?is trabajar en Python. 
